【裁判字號】    99,易,100
【裁判日期】    990408
【裁判案由】    竊盜等
【裁判全文】
臺灣雲林地方法院刑事判決               99年度易字第100號
公  訴  人  臺灣雲林地方法院檢察署檢察官
被      告  乙○○
上列被告因竊盜等案件，經檢察官提起公訴（99年度偵字第516
號），嗣因被告就被訴事實為有罪之陳述，經本院裁定適用簡式
審判程序審理，判決如下：
    主      文
乙○○所犯罪名及處罰詳如附表「所犯罪名及處罰」欄所示，應
執行拘役壹佰貳拾日，如易科罰金，以新臺幣壹仟元折算壹日。
    事實及理由
壹、犯罪事實：
  一乙○○前因竊盜、公共危險案件，經本院以97年度交易字第
    87號判處有期徒刑7 月、4 月，應執行有期徒刑10月，繼由
    臺灣高等法院臺南分院（下稱臺南高分院）以97年度交上易
    字第455 號駁回上訴而告確定，於民國98年8 月24日執行完
    畢。詎其仍不知悔改，復基於意圖為自己不法所有及損壞他
    人器物之犯意，先後於如附表所示之時間，在雲林縣斗六市
    ○○街30號，以附表所示之方式，使甲○○所有機臺之電路
    板短路損壞，足以生損害於甲○○，進而竊取附表所示機臺
    內之物品。嗣於99年1 月22日凌晨3 時30分許，為警當場查
    獲。
貳、認定犯罪事實所憑證據及理由：
  一被告乙○○所犯刑法第354 條、第320 條第1 項、第3 項之
    罪，係死刑、無期徒刑、最輕本刑為3 年以上有期徒刑以外
    之罪，其於審理程序就前揭被訴事實為有罪之陳述，經告知
    簡式審判程序之旨，並聽取其與公訴人之意見後，本院裁定
    進行簡式審判程序，是本件之證據調查，依刑事訴訟法第27
    3 條之2 規定，不受同法第159 條第1 項、第161 條之2、
    第161 條之3 、第163 條之1 及第164 條至第170 條規定之
    限制，合先敘明。
  二上開犯罪事實，業經證人即告訴人甲○○於警詢及檢察官面
    前指述明確，並有贓物認領保管單、現場位置圖各1 份及現
    場照片13張在卷可考。被告就上開犯罪事實亦坦承不諱，是
    被告之自白與相關證據均相符合，本件事證明確，被告之犯
    行應堪認定。
、論罪科刑之理由：
  一核被告所為，附表編號01、03、04部分，均係犯刑法第354
    條之毀損器物罪及同法第320 條第1 項之竊盜罪，附表編號
    02部分，則係犯刑法第354 條之毀損器物罪及同法第320 條
    第3 項、第1 項之竊盜未遂罪。
  二又被告前因竊盜、公共危險案件，經本院以97年度交易字第
    87號判處有期徒刑7 月、4 月，應執行有期徒刑10月，繼由
    臺南高分院以97年度交上易字第455 號駁回上訴而告確定，
    於98年8 月24日執行完畢等情，有臺灣高等法院被告前案紀
    錄表1 份在卷可稽。被告於有期徒刑執行完畢後，5 年內故
    意再犯本件有期徒刑以上之罪，均為累犯，應各依刑法第47
    條第1 項加重其刑。
  三被告附表編號02所為，已著手為竊盜犯行而未得手，核屬未
    遂，得依刑法第25規定，按既遂犯之刑減輕之，並依法先加
    後減之。
  四本院審酌被告以注水方式致使告訴人之選物販賣機損壞，進
    而竊取販賣機內之打火機、公仔等物，顯見被告無視法紀，
    尊重他人財產權觀念薄弱，亦影響社會治安，未能從前揭監
    獄服刑中獲得教訓，誠屬不該，然本院念及被告犯後坦承犯
    行，部分財物業經告訴人領回，暨告訴人遭竊物品之價值非
    鉅，被告僅國小畢業，智識程度不高等一切情狀，分別量處
    如主文所示之刑，並諭知易科罰金之折算標準，暨定其應執
    行之刑。
肆、適用之法律：
  一刑事訴訟法第273 條之1 第1 項、第299 條第1 項前段。
  二刑法第354 條、第320 條第1 項、第3 項、第47條第1 項、
    第25條第1 項、第2 項、第41條第1 項前段、第51條第6 款
    ，刑法施行法第1 條之1 。
本案經檢察官陳宏瑋到庭執行職務。
中    華    民    國    99    年    4     月    8     日
                  刑事第七庭    法  官  楊欣怡
以上正本證明與原本無異。
如不服本判決應於收受判決後10日內向本院提出上訴書狀，並應
敘述具體理由；其未敘述上訴理由者，應於上訴期間屆滿後20日
內向本院補提理由書（均須按他造當事人之人數附繕本）。「切
勿逕送上級法院」。
                                 書記官   王雪招
中    華    民    國    99    年    4     月    8     日
附錄論罪科刑法條：
中華民國刑法第320條
意圖為自己或第三人不法之所有，而竊取他人之動產者，為竊盜
罪，處5 年以下有期徒刑、拘役或5 百元以下罰金。
意圖為自己或第三人不法之利益，而竊佔他人之不動產者，依前
項之規定處斷。
前二項之未遂犯罰之。
中華民國刑法第354條
毀棄、損壞前二條以外之他人之物或致令不堪用，足以生損害於
公眾或他人者，處2 年以下有期徒刑、拘役或5 百元以下罰金。
附表：
┌──┬─────┬─────────────────┬──────────┐
│編號│ 犯罪時間 │   行為態樣及所竊得之財物         │所犯罪名及其處罰    │
├──┼─────┼─────────────────┼──────────┤
│ 01 │99年1 月15│乙○○以嘴巴含水注入甲○○所有之大│乙○○犯毀損器物罪，│
│    │日凌晨某時│型打火機選物販賣機投幣孔，使該機臺│累犯，處拘役拾日，│
│    │許        │之電路板短路損壞，足以生損害於李政│如易科罰金，以新臺幣│
│    │          │達，隨即趁該機臺損壞，不必投幣即可│壹仟元折算壹日；又犯│
│    │          │任意操作抓取機臺內物品之機會，操作│竊盜罪，累犯，處拘役│
│    │          │販賣機竊取大型打火機3 個得手。    │伍拾玖日，如易科罰金│
│    │          │                                  │，以新臺幣壹仟元折算│
│    │          │                                  │壹日。              │
├──┼─────┼─────────────────┼──────────┤
│ 02 │98年1 月17│乙○○以嘴巴含水注入甲○○所有之大│乙○○犯毀損器物罪，│
│    │日凌晨4 時│型打火機選物販賣機投幣孔，使該機臺│累犯，處拘役拾日，│
│    │許        │之電路板短路損壞，足以生損害於李政│如易科罰金，以新臺幣│
│    │          │達，隨即趁該機臺損壞，不必投幣即可│壹仟元折算壹日；又犯│
│    │          │任意操作抓取機臺內物品之機會，著手│竊盜未遂罪，累犯，處│
│    │          │操作販賣機竊取大型打火機之際，為李│拘役肆拾日，如易科罰│
│    │          │政達及時發現而未得逞。            │金，以新臺幣壹仟元折│
│    │          │                                  │算壹日。            │
├──┼─────┼─────────────────┼──────────┤
│ 03 │98年1 月17│乙○○以嘴巴含水注入甲○○所有之公│乙○○犯毀損器物罪，│
│    │日凌晨6 時│仔選物販賣機投幣孔，使該機臺之電路│累犯，處拘役拾日，│
│    │許        │板短路損壞，足以生損害於甲○○，隨│如易科罰金，以新臺幣│
│    │          │即趁該機臺損壞，不必投幣即可任意操│壹仟元折算壹日；又犯│
│    │          │作抓取機臺內物品之機會，操作販賣機│竊盜罪，累犯，處拘役│
│    │          │竊取公仔2 個得手。                │伍拾玖日，如易科罰金│
│    │          │                                  │，以新臺幣壹仟元折算│
│    │          │                                  │壹日。              │
├──┼─────┼─────────────────┼──────────┤
│ 04 │98年1 月22│乙○○以嘴巴含水注入甲○○所有之大│乙○○犯毀損器物罪，│
│    │日凌晨2 時│型打火機選物販賣機投幣孔，使該機臺│累犯，處拘役拾日，│
│    │53分許許  │之電路板短路損壞，足以生損害於李政│如易科罰金，以新臺幣│
│    │          │達，隨即趁該機臺損壞，不必投幣即可│壹仟元折算壹日；又犯│
│    │          │任意操作抓取機臺內物品之機會，操作│竊盜罪，累犯，處拘役│
│    │          │販賣機竊取大型打火機3 個得手。    │伍拾玖日，如易科罰金│
│    │          │                                  │，以新臺幣壹仟元折算│
│    │          │                                  │壹日。              │
└──┴─────┴─────────────────┴──────────┘

司法院資訊處製作；財團法人民間司法改革基金會備份。
